Inventaris van het archief van het Ministerie van Koloniën: Openbaar Verbaal, 1901-1953
Nationaal Archief, Den Haag
- Verbaal Ministerie van Koloniën, 1
  - Openbare verbalen, bevattende de beschikkingen met bijlagen en de ter informatie ontvangen stukken., 1901-1953; 1-4221; 4221 pakken
    - 1925 jan. 26 - 28, 2699
    - 1925 jan. 29 - 31, 2700
    - 1925 feb. 2 - 4, 2701
    - 1925 feb. 5 - 9, 2702
    - 1925 feb. 10 - 12, 2703
    - 1925 feb. 13 - 17, 2704
    - 1925 feb. 18 - 24, 2705
    - 1925 feb. 25 - 26, 2706
    - 1925 mrt. 2 - 3, 2707
    - 1925 mrt. 4 - 6, 2708
    - 1925 mrt. 7, nr. 1 bijlagen, 2709
    - 1925 mrt. 7, nr. 2 bijlagen, 2710
    - 1925 mrt. 7, 2711
    - 1925 mrt. 9, 2712
    - 1925 mrt. 9, nr. 3 bijlagen, 2713
    - 1925 mrt. 9, nr. 18 bijlagen, 2714
    - 1925 mrt. 10 - 11, 2715
    - 1925 mrt. 12, nr. 1 - 29, 2716
    - 1925 mrt. 12, nr. 30 - 80, 2717
    - 1925 mrt. 13, nr. 1 - 21, 2718
    - 1925 mrt. 13, nr. 22 - 81, 2719
    - 1925 mrt. 14, 2720
    - 1925 mrt. 16, 2721
    - 1925 mrt. 17 - 19, 2722
    - 1925 mrt. 20 - 23, 2723
    - 1925 mrt. 23, nr. 24 bijlagen, 2724
    - 1925 mrt. 24 - 26, 2725
    - 1925 mrt. 27 - 31, 2726
    - 1925 apr. 1 - 4, 2727
    - 1925 apr. 6 - 8, 2728
    - 1925 apr. 9 - 14, 2729
    - 1925 apr. 15, 2730
    - 1925 apr. 16 - 21, 2731
    - 1925 apr. 22 - 24, 2732
    - 1925 apr. 25 - 27, 2733
    - 1925 apr. 28 - 30, 2734
    - 1925 mei 1 - 4, 2735
    - 1925 mei 5, 2736
    - 1925 mei 6 - 11, 2737
    - 1925 mei 12 - 15, 2738
    - 1925 mei 16 - 20, 2739
    - 1925 mei 22 - 26, 2740
    - 1925 mei 27 - 30, 2741
    - 1925 juni 2 - 5, 2742
    - 1925 juni 6 - 11, 2743
    - 1925 juni 12 - 15, 2744
    - 1925 juni 15, 2745
    - 1925 juni 16 - 18, 2746
    - 1925 juni 19 - 23, 2747
    - 1925 juni 24 - 25, 2748
    - 1925 juni 26 - 30, 2749
    - 1925 juli 1 - 3, 2750
    - 1925 juli 4 - 8, 2751
    - 1925 juli 9 - 10, 2752
    - 1925 juli 11 - 13, 2753
    - 1925 juli 14 - 16, 2754
    - 1925 juli 17 - 20, 2755
    - 1925 juli 21 - 23, 2756
    - 1925 juli 24 - 28, 2757
    - 1925 juli 29 - 31, 2758
    - 1925 juli 30, nr. 60 bijlagen, 2759
    - 1925 aug. 1 - 5, 2760
    - 1925 aug. 6 - 10, 2761
    - 1925 aug. 11 - 13, 2762
    - 1925 aug. 14 - 18, 2763
    - 1925 aug. 19 - 22, 2764
    - 1925 aug. 24 - 26, 2765
    - 1925 aug. 27 - 29, 2766
    - 1925 sep. 1 - 3, 2767
    - 1925 sep. 4 - 5, 2768
    - 1925 sep. 7 - 10, 2769
    - 1925 sep. 11 - 15, 2770
    - 1925 sep. 16 - 21, 2771
    - 1925 sep. 22 - 25, 2772
    - 1925 sep. 26 - 30, 2773
    - 1925 okt. 1 - 3, 2774
    - 1925 okt. 5 - 7, 2775
    - 1925 okt. 8 - 10, 2776
    - 1925 okt. 12 - 13, 2777
    - 1925 okt. 14 - 16, 2778
    - 1925 okt. 17 - 19, 2779
    - 1925 okt. 20 - 21, 2780
    - 1925 okt. 22 - 23, 2781
    - 1925 okt. 24 - 26, 2782
    - 1925 okt. 27, 2783
    - 1925 okt. 28 - 31, 2784
    - 1925 nov. 2 - 4, 2785
    - 1925 nov. 4, nr. 56 bijlagen, 2786
    - 1925 nov. 5 - 9, 2787
    - 1925 nov. 10 - 12, 2788
    - 1925 nov. 13 - 17, 2789
    - 1925 nov. 18 - 20, 2790
    - 1925 nov. 21 - 25, 2791
    - 1925 nov. 26, 2792
    - 1925 nov. 27 - 28, 2793
    - 1925 nov. 30, 2794
    - 1925 dec. 1 - 4, 2795
    - 1925 dec. 5 - 7, 2796
    - 1925 dec. 8, 2797
    - 1925 dec. 9, 2798
    - 1925 dec. 10 - 14, 2799
    - 1925 dec. 15 - 17, 2800
    - 1925 dec. 18, 2801
    - 1925 dec. 19 - 23, 2802
    - 1925 dec. 24 - 28, 2803
    - 1925 dec. 29 - 31, 2804
    - 1926 jan. 2 - 5, 2805
    - 1926 jan. 6 - 9, 2806
    - 1926 jan. 11 - 13, 2807
    - 1926 jan. 14 - 16, 2808
    - 1926 jan. 18 - 22, 2809
    - 1926 jan. 23 - 26, 2810
    - 1926 jan. 27 - 30, 2811
    - 1926 feb. 1 - 3, 2812
    - 1926 feb. 4 - 8, 2813
    - 1926 feb. 9, 2814
    - 1926 feb. 10 - 12, 2815
    - 1926 feb. 13 - 17, 2816
    - 1926 feb. 18 - 23, 2817
    - 1926 feb. 24 - 27, 2818
    - 1926 mrt. 1 - 4, 2819
    - 1926 mrt. 5 - 6, 2820
    - 1926 mrt. 6, nr. 35 - 72, 2821
    - 1926 mrt. 8 - 11, 2822
    - 1926 mrt. 12 - 16, 2823
    - 1926 mrt. 17 - 22, 2824
    - 1926 mrt. 23 - 26, 2825
    - 1926 mrt. 27 - 31, 2826
    - 1926 apr. 1 - 7, 2827
    - 1926 apr. 8 - 9, 2828
    - 1926 apr. 10 - 13, 2829
    - 1926 apr. 14 - 17, 2830
    - 1926 apr. 19 - 20, 2831
    - 1926 apr. 21 - 26, 2832
    - 1926 apr. 27 - 30, 2833
    - 1926 mei 1 - 5, 2834
    - 1926 mei 6 - 10, 2835
    - 1926 mei 11 - 15, 2836
    - 1926 mei 17 - 18, 2837
    - 1926 mei 19 - 21, 2838
    - 1926 mei 22 - 26, 2839
    - 1926 mei 27 - 28, 2840
    - 1926 mei 29 - 31, 2841
    - 1926 juni 1 - 3, 2842
    - 1926 juni 4 - 8, 2843
    - 1926 juni 9, nr. 1 - 41, 2844
    - 1926 juni 9, nr. 42 - 83, 2845
    - 1926 juni 10 - 11, 2846
    - 1926 juni 12 - 14, 2847
    - 1926 juni 15 - 18, 2848
    - 1926 juni 19, 2849
    - 1926 juni 19, nr. 2 bijlagen, 2850
    - 1926 juni 21 - 23, 2851
    - 1926 juni 24 - 28, 2852
    - 1926 juni 29 - 30, 2853
    - 1926 juli 1, 2854
    - 1926 juli 2 - 5, 2855
    - 1926 juli 6 - 8, 2856
    - 1926 juli 9 - 12, 2857
    - 1926 juli 13 - 17, 2858
    - 1926 juli 19 - 20, 2859
    - 1926 juli 21 - 24, 2860
    - 1926 juli 26 - 28, 2861
    - 1926 juli 29 - 31, 2862
    - 1926 aug. 2 - 6, 2863
    - 1926 aug. 7 - 11, 2864
    - 1926 aug. 12 - 17, 2865
    - 1926 aug. 18 - 20, 2866
    - 1926 aug. 21 - 26, 2867
    - 1926 aug. 27 - 30, 2868
    - 1926 sep. 1 - 3, 2869
    - 1926 sep. 4 - 6, 2870
    - 1926 sep. 7 - 10, 2871
    - 1926 sep. 11 - 13, 2872
    - 1926 sep. 14 - 16, 2873
    - 1926 sep. 17 - 22, 2874
    - 1926 sep. 23 - 27, 2875
    - 1926 sep. 28 - 30, 2876
    - 1926 okt. 1 - 4, 2877
    - 1926 okt. 5 - 9, 2878
    - 1926 okt. 11 - 12, 2879
    - 1926 okt. 13 - 15, 2880
    - 1920 okt. 18 - 21, 2881
    - 1926 okt. 22 - 25, 2882
    - 1926 okt. 26, 2883
    - 1926 okt. 27 - 30, 2884
    - 1926 nov. 1 - 4, 2885
    - 1926 nov. 5 - 8, 2886
    - 1926 nov. 9 - 11, 2887
    - 1926 nov. 12 - 15, 2888
    - 1926 nov. 16 - 19, 2889
    - 1926 nov. 20 - 25, 2890
    - 1926 nov. 26 - 30, 2891
    - 1926 dec. 1 - 6, 2892
    - 1926 dec. 7 - 11, 2893
    - 1926 dec. 13 - 16, 2894
    - 1926 dec. 17 - 21, 2895
    - 1926 dec. 22 - 28, 2896
    - 1926 dec. 29 - 31, 2897
    - 1927 jan. 3 - 6, 2898
    - 1927 jan. 7 - 11, 2899
    - 1927 jan. 12 - 13, 2900
    - 1927 jan. 14 - 18, 2901
    - 1927 jan. 19 - 22, 2902
    - 1927 jan. 24 - 26, 2903
    - 1927 jan. 27 - 31, 2904
    - 1927 feb. 1 - 2, 2905
    - 1927 feb. 3 - 7, 2906
    - 1927 feb. 8 - 10, 2907
    - 1927 feb. 11 - 14, 2908
    - 1927 feb. 15 - 18, 2909
    - 1927 feb. 19 - 22, 2910
    - 1927 feb. 23 - 25, 2911
    - 1927 feb. 26 - 28, 2912
    - 1927 mrt. 1 - 3, 2913
    - 1927 mrt. 4 - 7, 2914
    - 1927 mrt. 8 - 10, 2915
    - 1927 mrt. 11 - 15, 2916
    - 1927 mrt. 16 - 18, 2917
    - 1927 mrt. 19 - 21, 2918
    - 1927 mrt. 22 - 24, 2919
    - 1927 mrt. 25 - 26, 2920
    - 1927 mrt. 28 - 31, 2921
    - 1927 apr. 1 - 5, 2922
    - 1927 apr. 6 - 7, 2923
    - 1927 apr. 6, nr. 34, 2924
    - 1927 apr. 6, nr. 35, 2925
    - 1927 apr. 8 - 9, 2926
    - 1927 apr. 8, nr. 31, 2927
    - 1927 apr. 11, nr. 1 - 22, 2928
    - 1927 apr. 11, nr. 23 - 66, 2929
    - 1927 apr. 12, 2930
    - 1927 apr. 13, 2931
    - 1927 apr. 14 - 21, 2932
    - 1927 apr. 22 - 25, 2933
    - 1927 apr. 26 - 27, 2934
    - 1927 apr. 28 - 29, 2935
    - 1927 mei 2 - 3, 2936
    - 1927 mei 4, 2937
    - 1927 mei 5 - 9, 2938
    - 1927 mei 10 - 11, 2939
    - 1927 mei 12 - 13, 2940
    - 1927 mei 14 - 18, 2941
    - 1927 mei 19 - 20, 2942
    - 1927 mei 21 - 23, 2943
    - 1927 mei 24 - 31, 2944
    - 1927 juni 1 - 8, 2945
    - 1927 juni 9 - 15, 2946
    - 1927 juni 16 - 22, 2947
    - 1927 juni 23 - 30, 2948
    - 1927 juli 1 - 7, 2949
    - 1927 juli 2, nr. 6 bijlagen, 2950
    - 1927 juli 8 - 11, 2951
    - 1927 juli 12 - 15, 2952
    - 1927 juli 16 - 20, 2953
    - 1927 juli 21 - 26, 2954
    - 1927 juli 27 - 30, 2955
    - 1927 aug. 1 - 9, 2956
    - 1927 aug. 10 - 18, 2957
    - 1927 aug. 19 - 30, 2958
    - 1927 sep. 1 - 7, 2959
    - 1927 sep. 8 - 13, 2960
    - 1927 sep. 14 - 16, 2961
    - 1927 sep. 17 - 23, 2962
    - 1927 sep. 24 - 30, 2963
    - 1927 okt. 1 - 8, 2964
    - 1927 okt. 10 - 15, 2965
    - 1927 okt. 17 - 24, 2966
    - 1927 okt. 25 - 31, 2967
    - 1927 nov. 1 - 2, 2968
    - 1927 nov. 3 - 4, 2969
    - 1927 nov. 5 - 8, 2970
    - 1927 nov. 9 - 15, 2971
    - 1927 nov. 16 - 19, 2972
    - 1927 nov. 21 - 23, 2973
    - 1927 nov. 24 - 30, 2974
    - 1927 dec. 1 - 8, 2975
    - 1927 dec. 9 - 15, 2976
    - 1927 dec. 16 - 24, 2977
    - 1927 dec. 27 - 31, 2978
    - 1928 jan. 2 - 10, 2979
    - 1928 jan. 11 - 16, 2980
    - 1928 jan. 17, 2981
    - 1928 jan. 18, 2982
    - 1928 jan. 19 - 25, 2983
    - 1928 jan. 26 - 31, 2984
    - 1928 feb. 1 - 3, 2985
    - 1928 feb. 4 - 10, 2986
    - 1928 feb. 11 - 18, 2987
    - 1928 feb. 20 - 23, 2988
    - 1928 feb. 24, 2989
    - 1928 feb. 25 - 29, 2990
    - 1928 mrt. 1 - 7, 2991
    - 1928 mrt. 8 - 14, 2992
    - 1928 mrt. 15 - 21, 2993
    - 1928 mrt. 22 - 27, 2994
    - 1928 mrt. 28 - 31, 2995
    - 1928 apr. 2 - 5, 2996
    - 1928 apr. 10 - 11, 2997
    - 1928 apr. 12 - 17, 2998
    - 1928 apr. 18 - 24, 2999
    - 1928 apr. 25, 3000
    - 1928 apr. 26 - 30, 3001
    - 1928 mei 1 - 5, 3002
    - 1928 mei 7 - 10, 3003
    - 1928 mei 11 - 16, 3004
    - 1928 mei 18 - 22, 3005
    - 1928 mei 23, 3006
    - 1928 mei 24 - 31, 3007
    - 1928 juni 1 - 6, 3008
    - 1928 juni 7 - 9, 3009
    - 1928 juni 11 - 16, 3010
    - 1928 juni 18 - 21, 3011
    - 1928 juni 22 - 25, 3012
    - 1928 juni 26 - 30, 3013
    - 1928 juli 2 - 6, 3014
    - 1928 juli 7 - 12, 3015
    - 1928 juli 13 - 16, 3016
    - 1928 juli 17 - 20, 3017
    - 1928 juli 21 - 25, 3018
    - 1928 juli 26 - 31, 3019
    - 1928 aug. 1 - 8, 3020
    - 1928 aug. 9 - 14, 3021
    - 1928 aug. 15 - 18, 3022
    - 1928 aug. 20 - 24, 3023
    - 1928 aug. 25 - 30, 3024
    - 1928 sep. 1 - 7, 3025
    - 1928 sep. 8 - 14, 3026
    - 1928 sep. 15 - 19, 3027
    - 1928 sep. 20 - 21, 3028
    - 1928 sep. 22 - 27, 3029
    - 1928 sep. 28 - 29, 3030
    - 1928 okt. 1 - 4, 3031
    - 1928 okt. 5 - 11, 3032
    - 1928 okt. 12 - 16, 3033
    - 1928 okt. 17 - 19, 3034
    - 1928 okt. 20 - 25, 3035
    - 1928 okt. 26 - 27, 3036
    - 1928 okt. 29 - 31, 3037
    - 1928 nov. 1 - 6, 3038
    - 1928 nov. 7 - 10, 3039
    - 1928 nov. 12 - 16, 3040
    - 1928 nov. 17 - 21, 3041
    - 1928 nov. 22 - 30, 3042
    - 1928 dec. 1 - 6, 3043
    - 1928 dec. 7 - 13, 3044
    - 1928 dec. 14 - 18, 3045
    - 1928 dec. 19 - 27, 3046
    - 1928 dec. 28 - 31, 3047
    - 1929 jan. 2 - 8, 3048
    - 1929 jan. 9 - 11, 3049
    - 1929 jan. 12 - 16, 3050
    - 1929 jan. 17 - 21, 3051
    - 1929 jan. 22 - 25, 3052
    - 1929 jan. 26 - 31, 3053
    - 1929 feb. 1 - 2, 3054
    - 1929 feb. 4, 3055
    - 1929 feb. 5 - 6, 3056
    - 1929 feb. 8 - 12, 3057
    - 1929 feb. 13 - 20, 3058
    - 1929 feb. 21 - 22, 3059
    - 1929 feb. 23 - 28, 3060
    - 1929 mrt. 1 - 6, 3061
    - 1929 mrt. 7 - 9, 3062
    - 1929 mrt. 11 - 14, 3063
    - 1929 mrt. 15 - 21, 3064
    - 1929 mrt. 22 - 25, 3065
    - 1929 mrt. 26 - 28, 3066
    - 1929 apr. 2 - 4, 3067
    - 1929 apr. 5, 3068
    - 1929 apr. 6 - 10, 3069
    - 1929 apr. 11 - 16, 3070
    - 1929 apr. 17 - 20, 3071
    - 1929 apr. 22 - 23, 3072
    - 1929 apr. 24 - 30, 3073
    - 1929 mei 1 - 6, 3074
    - 1929 mei 7 - 13, 3075
    - 1929 mei 14 - 21, 3076
    - 1929 mei 22 - 25, 3077
    - 1929 mei 27 - 31, 3078
    - 1929 juni 1 - 4, 3079
    - 1929 juni 5 - 7, 3080
    - 1929 juni 8 - 11, 3081
    - 1929 juni 12 - 17, 3082
    - 1929 juni 18 - 24, 3083
    - 1929 juni 25 - 26, 3084
    - 1929 juni 27 - 29, 3085
    - 1929 juli 1 - 3, 3086
    - 1929 juli 4 - 8, 3087
    - 1929 juli 9 - 13, 3088
    - 1929 juli 15 - 20, 3089
    - 1929 juli 22 - 26, 3090
    - 1929 juli 27 - 31, 3091
    - 1929 aug. 1 - 9, 3092
    - 1929 aug. 10 - 13, 3093
    - 1929 aug. 14 - 19, 3094
    - 1929 aug. 20 - 23, 3095
    - 1929 aug. 24 - 30, 3096
    - 1929 sep. 2 - 7, 3097
    - 1929 sep. 9 - 14, 3098
    - 1929 sep. 16 - 23, 3099
    - 1929 sep. 24 - 25, 3100
    - 1929 sep. 26 - 30, 3101
    - 1929 okt. 1 - 5, 3102
    - 1929 okt. 7 - 10, 3103
    - 1929 okt. 11 - 16, 3104
    - 1929 okt. 17 - 23, 3105
    - 1929 okt. 24 - 26, 3106
    - 1929 okt. 28 - 31, 3107
    - 1929 nov. 1 - 2, 3108
    - 1929 nov. 4 - 7, 3109
    - 1929 nov. 8 - 9, 3110
    - 1929 nov. 11 - 16, 3111
    - 1929 nov. 18 - 25, 3112
    - 1929 nov. 26 - 30, 3113
    - 1929 dec. 2 - 7, 3114
    - 1929 dec. 9 - 12, 3115
    - 1929 dec. 13 - 17, 3116
    - 1929 dec. 18, 3117
    - 1929 dec. 19 - 24, 3118
    - 1929 dec. 27 - 31, 3119
    - 1930 jan. 2 - 8, 3120
    - 1930 jan. 9 - 14, 3121
    - 1930 jan. 15 - 18, 3122
    - 1930 jan. 20 - 23, 3123
    - 1930 jan. 24 - 31, 3124
    - 1930 feb. 1 - 8, 3125
    - 1930 feb. 10 - 14, 3126
    - 1930 feb. 15 - 18, 3127
    - 1930 feb. 19 - 24, 3128
    - 1930 feb. 25 - 28, 3129
    - 1930 mrt. 1 - 7, 3130
    - 1930 mrt. 8 - 11, 3131
    - 1930 mrt. 12 - 14, 3132
    - 1930 mrt. 15 - 20, 3133
    - 1930 mrt. 21 - 25, 3134
    - 1930 mrt. 26 - 31, 3135
    - 1930 apr. 1 - 5, 3136
    - 1930 apr. 7 - 9, 3137
    - 1930 apr. 10 - 15, 3138
    - 1930 apr. 16 - 23, 3139
    - 1930 apr. 24 - 30, 3140
    - 1930 mei 1 - 7, 3141
    - 1930 mei 8 - 13, 3142
    - 1930 mei 14 - 16, 3143
    - 1930 mei 17 - 21, 3144
    - 1930 mei 22 - 23, 3145
    - 1930 mei 24 - 27, 3146
    - 1930 mei 28 - 31, 3147
    - 1930 juni 2 - 5, 3148
    - 1930 juni 6 - 11, 3149
    - 1930 juni 12 - 14, 3150
    - 1930 juni 16, 3151
    - 1930 juni 17 - 21, 3152
    - 1930 juni 23 - 26, 3153
    - 1930 juni 27 - 30, 3154
    - 1930 juli 1 - 2, 3155
    - 1930 juli 3 - 7, 3156
    - 1930 juli 8 - 12, 3157
    - 1930 juli 14 - 18, 3158
    - 1930 juli 19, 3159
    - 1930 juli 21 - 24, 3160
    - 1930 juli 25 - 26, 3161
    - 1930 juli 28 - 31, 3162
    - 1930 aug. 1 - 6, 3163
    - 1930 aug. 7 - 11, 3164
    - 1930 aug. 12 - 18, 3165
    - 1930 aug. 19 - 23, 3166
    - 1930 aug. 25 - 30, 3167
    - 1930 sep. 2 - 6, 3168
    - 1930 sep. 8 - 12, 3169
    - 1930 sep. 13 - 16, 3170
    - 1930 sep. 17 - 23, 3171
    - 1930 sep. 24 - 30, 3172
    - 1930 okt. 1 - 2, 3173
    - 1930 okt. 3 - 7, 3174
    - 1930 okt. 8 - 11, 3175
    - 1930 okt. 13 - 14, 3176
    - 1930 okt. 15 - 20, 3177
    - 1930 okt. 21 - 27, 3178
    - 1930 okt. 28 - 31, 3179
    - 1930 nov. 1 - 7, 3180
    - 1930 nov. 8 - 12, 3181
    - 1930 nov. 13 - 15, 3182
    - 1930 nov. 17 - 19, 3183
    - 1930 nov. 20 - 24, 3184
    - 1930 nov. 25 - 29, 3185
    - 1930 dec. 1 - 3, 3186
    - 1930 dec. 4, 3187
    - 1930 dec. 5 - 9, 3188
    - 1930 dec. 10 - 16, 3189
    - 1930 dec. 17 - 22, 3190
    - 1930 dec. 23 - 31, 3191
    - 1931 jan. 2 - 6, 3192
    - 1931 jan. 7 - 9, 3193
    - 1931 jan. 10 - 14, 3194
    - 1931 jan. 15 - 19, 3195
    - 1931 jan. 20 - 26, 3196
    - 1931 jan. 27 - 31, 3197
    - 1931 feb. 2 - 4, 3198
    - 1931 feb. 5 - 9, 3199
    - 1931 feb. 10 - 12, 3200
    - 1931 feb. 13 - 14, 3201
    - 1931 feb. 16 - 17, 3202
    - 1931 feb. 17, nr. 14 bijlagen, 3203
    - 1931 feb. 18 - 20, 3204
    - 1931 feb. 21 - 26, 3205
    - 1931 feb. 27 - 28, 3206
    - 1931 mrt. 2 - 4, 3207
    - 1931 mrt. 5 - 6, 3208
    - 1931 mrt. 7 - 10, 3209
    - 1931 mrt. 11, 3210
    - 1931 mrt. 12 - 14, 3211
    - 1931 mrt. 16 - 20, 3212
    - 1931 mrt. 21 - 26, 3213
    - 1931 mrt. 27 - 31, 3214
    - 1931 apr. 1 - 7, 3215
    - 1931 apr. 8 - 9, 3216
    - 1931 apr. 10 - 14, 3217
    - 1931 apr. 15 - 18, 3218
    - 1931 apr. 20 - 22, 3219
    - 1931 apr. 23 - 28, 3220
    - 1931 apr. 29 - 30, 3221
    - 1931 mei 1 - 5, 3222
    - 1931 mei 6 - 7, 3223
    - 1931 mei 8 - 12, 3224
    - 1931 mei 13 - 16, 3225
    - 1931 mei 18 - 22, 3226
    - 1931 mei 23 - 27, 3227
    - 1931 mei 28, 3228
    - 1931 mei 29 - 30, 3228A
    - 1931 juni 1 - 3, 3229
    - 1931 juni 4 - 6, 3230
    - 1931 juni 8 - 11, 3231
    - 1931 juni 12 - 17, 3232
    - 1931 juni 18 - 23, 3233
    - 1931 juni 24 - 25, 3234
    - 1931 juni 26 - 27, 3235
    - 1931 juni 29 - 30, 3236
    - 1931 juli 1 - 4, 3237
    - 1931 juli 6 - 9, 3238
    - 1931 juli 10 - 13, 3239
    - 1931 juli 14 - 17, 3240
    - 1931 juli 18 - 21, 3241
    - 1931 juli 22 - 27, 3242
    - 1931 juli 28 - 31, 3243
    - 1931 aug. 1 - 6, 3244
    - 1931 aug. 7 - 12, 3245
    - 1931 aug. 7, nr. 5 - 6, 3246
    - 1931 aug. 13 - 15, 3247
    - 1931 aug. 17 - 20, 3248
    - 1931 aug. 21 - 25, 3249
    - 1931 aug. 26 - 29, 3250
    - 1931 sep. 1 - 4, 3251
    - 1931 sep. 5 - 10, 3252
    - 1931 sep. 11 - 15, 3253
    - 1931 sep. 16 - 18, 3254
    - 1931 sep. 19 - 22, 3255
    - 1931 sep. 23 - 30, 3256
    - 1931 okt. 1 - 3, 3257
    - 1931 okt. 5 - 8, 3258
    - 1931 okt. 9 - 14, 3259
    - 1931 okt. 15 - 20, 3260
    - 1931 okt. 21 - 24, 3261
    - 1931 okt. 26 - 28, 3262
    - 1931 okt. 29 - 31, 3263
    - 1931 nov. 2 - 4, 3264
    - 1931 nov. 5, 3265
    - 1931 nov. 6 - 9, 3266
    - 1931 nov. 9, nr. 20 bijlagen, 3267
    - 1931 nov. 9, nr. 20 bijlagen, 3268
    - 1931 nov. 9, nr. 20 bijlagen, 3269
    - 1931 nov. 10 - 12, 3270
    - 1931 nov. 13 - 14, 3271
    - 1931 nov. 16 - 18, 3272
    - 1931 nov. 19 - 20, 3273
    - 1931 nov. 21 - 25, 3274
    - 1931 nov. 26 - 30, 3275
    - 1931 dec. 1 - 3, 3276
    - 1931 dec. 4 - 8, 3277
    - 1931 dec. 9 - 12, 3278
    - 1931 dec. 14 - 15, 3279
    - 1931 dec. 16 - 19, 3280
    - 1931 dec. 21 - 24, 3281
    - 1931 dec. 28 - 31, 3282
    - 1932 jan. 4 - 6, 3283
    - 1932 jan. 7 - 8, 3284
    - 1932 jan. 9 - 15, 3285
    - 1932 jan. 16 - 20, 3286
    - 1932 jan. 21 - 25, 3287
    - 1932 jan. 26 - 30, 3288
    - 1932 feb. 1 - 2, 3289
    - 1932 feb. 3 - 6, 3290
    - 1932 feb. 8 - 9, 3291
    - 1932 feb. 10 - 13, 3292
    - 1932 feb. 15 - 20, 3293
    - 1932 feb. 22 - 23, 3294
    - 1932 feb. 24 - 29, 3295
    - 1932 mrt. 1 - 5, 3296
    - 1932 mrt. 7 - 8, 3297
    - 1932 mrt. 9 - 15, 3298
    - 1932 mrt. 16 - 17, 3299
    - 1932 mrt. 18 - 22, 3300
    - 1932 mrt. 23 - 31, 3301
    - 1932 apr. 1 - 2, 3302
    - 1932 apr. 4 - 6, 3303
    - 1932 apr. 7 - 8, 3304
    - 1932 apr. 9 - 12, 3305
    - 1932 apr. 13 - 15, 3306
    - 1932 apr. 16 - 20, 3307
    - 1932 apr. 21 - 26, 3308
    - 1932 apr. 27 - 30, 3309
    - 1932 mei 2 - 6, 3310
    - 1932 mei 7 - 12, 3311
    - 1932 mei 13 - 17, 3312
    - 1932 mei 18 - 20, 3313
    - 1932 mei 21 - 24, 3314
    - 1932 mei 25, 3315
    - 1932 mei 26 - 31, 3316
    - 1932 juni 1 - 4, 3317
    - 1932 juni 6 - 8, 3318
    - 1932 juni 9 - 10, 3319
    - 1932 juni 11 - 15, 3320
    - 1932 juni 15, nr. 4 bijlagen, 3321
    - 1932 juni 16 - 20, 3322
    - 1932 juni 21 - 22, 3323
    - 1932 juni 22, nr. 16 bijlagen, 3324
    - 1932 juni 23 - 27, 3325
    - 1932 juni 28 - 30, 3326
    - 1932 juli 1 - 2, 3327
    - 1932 juli 4 - 6, 3328
    - 1932 juli 7 - 8, 3329
    - 1932 juli 9 - 13, 3330
    - 1932 juli 14 - 16, 3331
    - 1932 juli 18, 3332
    - 1932 juli 19 - 22, 3333
    - 1932 juli 23 - 26, 3334
    - 1932 juli 27 - 30, 3335
    - 1932 aug. 1 - 5, 3336
    - 1932 aug. 6 - 11, 3337
    - 1932 aug. 12 - 16, 3338
    - 1932 aug. 17 - 24, 3339
    - 1932 aug. 25 - 27, 3340
    - 1932 aug. 29 - 30, 3341
    - 1932 sep. 1 - 6, 3342
    - 1932 sep. 7 - 12, 3343
    - 1932 sep. 13 - 17, 3344
    - 1932 sep. 19 - 22, 3345
    - 1932 sep. 23 - 28, 3346
    - 1932 sep. 29 - 30, 3347
    - 1932 okt. 1 - 6, 3348
    - 1932 okt. 7 - 10, 3349
    - 1932 okt. 11, 3350
    - 1932 okt. 12 - 13, 3351
    - 1932 okt. 14 - 17, 3352
    - 1932 okt. 18 - 20, 3353
    - 1932 okt. 21 - 26, 3354
    - 1932 okt. 27 - 31, 3355
    - 1932 nov. 1 - 7, 3356
    - 1932 nov. 8 - 12, 3357
    - 1932 nov. 14 - 17, 3358
    - 1932 nov. 18 - 21, 3359
    - 1932 nov. 22 - 23, 3360
    - 1932 nov. 24 - 28, 3361
    - 1932 nov. 29, 3362
    - 1932 nov. 30, 3363
    - 1932 dec. 1, 3364
    - 1932 dec. 2 - 6, 3365
    - 1932 dec. 7 - 12, 3366
    - 1932 dec. 13, 3367
    - 1932 dec. 13, nr. 7 bijlagen, 3368
    - 1932 dec. 14 - 15, 3369
    - 1932 dec. 16 - 19, 3370
    - 1932 dec. 20 - 27, 3371
    - 1932 dec. 28 - 31, 3372
    - 1933 jan. 2 - 5, 3373
    - 1933 jan. 6 - 11, 3374
    - 1933 jan. 12 - 16, 3375
    - 1933 jan. 17 - 19, 3376
    - 1933 jan. 20 - 23, 3377
    - 1933 jan. 24, 3378
    - 1933 jan. 25 - 26, 3379
    - 1933 jan. 27 - 31, 3380
    - 1933 feb. 1 - 2, 3381
    - 1933 feb. 3 - 4, 3382
    - 1933 feb. 6 - 10, 3383
    - 1933 feb. 11 - 17, 3384
    - 1933 feb. 18, 3385
    - 1933 feb. 20 - 21, 3386
    - 1933 feb. 22 - 28, 3387
    - 1933 mrt. 1 - 3, 3388
    - 1933 mrt. 4, 3389
    - 1933 mrt. 6 - 8, 3390
    - 1933 mrt. 9, 3391
    - 1933 mrt. 10 - 14, 3392
    - 1933 mrt. 15 - 16, 3393
    - 1933 mrt. 17 - 21, 3394
    - 1933 mrt. 22 - 24, 3395
    - 1933 mrt. 25 - 31, 3396
    - 1933 apr. 1 - 4, 3397
    - 1933 apr. 5 - 6, 3398
    - 1933 apr. 5, nr. 11 bijlagen, 3399
    - 1933 apr. 7 - 11, 3400
    - 1933 apr. 12 - 19, 3401
    - 1933 apr. 20 - 24, 3402
    - 1933 apr. 25 - 29, 3403
    - 1933 mei 1 - 4, 3404
    - 1933 mei 5 - 11, 3405
    - 1933 mei 12 - 17, 3406
    - 1933 mei 18 - 23, 3407
    - 1933 mei 24 - 31, 3408
    - 1933 juni 1 - 7, 3409
    - 1933 juni 8 - 13, 3410
    - 1933 juni 14 - 19, 3411
    - 1933 juni 20 - 22, 3412
    - 1933 juni 23 - 26, 3413
    - 1933 juni 27 - 30, 3414
    - 1933 juli 1 - 4, 3415
    - 1933 juli 5 - 8, 3416
    - 1933 juli 10 - 11, 3417
    - 1933 juli 12 - 14, 3418
    - 1933 juli 15 - 19, 3419
    - 1933 juli 20 - 25, 3420
    - 1933 juli 25, nr. 3 bijlagen, 3421
    - 1933 juli 26 - 31, 3422
    - 1933 aug. 1 - 3, 3423
    - 1933 aug. 4 - 8, 3424
    - 1933 aug. 9 - 14, 3425
    - 1933 aug. 15 - 18, 3426
    - 1933 aug. 19 - 21, 3427
    - 1933 aug. 21, nr. 18 bijlagen, 3428
    - 1933 aug. 22 - 25, 3429
    - 1933 aug. 26 - 30, 3430
    - 1933 sep. 1 - 8, 3431
    - 1933 sep. 9 - 15, 3432
    - 1933 sep. 16 - 20, 3433
    - 1933 sep. 21 - 26, 3434
    - 1933 sep. 27 - 30, 3435
    - 1933 okt. 2 - 7, 3436
    - 1933 okt. 9 - 11, 3437
    - 1933 okt. 9, nr. 21 en 42 bijlagen, 3438
    - 1933 okt. 11, nr. 4 bijlagen, 3439
    - 1933 okt. 12 - 14, 3440
    - 1933 okt. 16 - 18, 3441
    - 1933 okt. 19 - 23, 3442
    - 1933 okt. 24 - 26, 3443
    - 1933 okt. 27 - 31, 3444
    - 1933 okt. 31, nr. 4 bijlagen, 3445
    - 1933 nov. 1 - 8, 3446
    - 1933 nov. 9 - 14, 3447
    - 1933 nov. 15 - 21, 3448
    - 1933 nov. 22 - 25, 3449
    - 1933 nov. 27 - 30, 3450
    - 1933 dec. 1 - 6, 3451
    - 1933 dec. 7 - 9, 3452
    - 1933 dec. 11 - 13, 3453
    - 1933 dec. 14 - 19, 3454
    - 1933 dec. 20 - 21, 3455
    - 1933 dec. 22 - 30, 3456
    - 1934 jan. 2 - 6, 3457
    - 1934 jan. 8 - 12, 3458
    - 1934 jan. 13 - 19, 3459
    - 1934 jan. 20 - 26, 3460
    - 1934 jan. 27 - 31, 3461
    - 1934 feb. 1 - 5, 3462
    - 1934 feb. 6 - 10, 3463
    - 1934 feb. 12 - 16, 3464
    - 1934 feb. 17 - 20, 3465
    - 1934 feb. 21 - 23, 3466
    - 1934 feb. 24 - 28, 3467
    - 1934 mrt. 1 - 5, 3468
    - 1934 mrt. 6 - 10, 3469
    - 1934 mrt. 12 - 13, 3470
    - 1934 mrt. 14 - 16, 3471
    - 1934 mrt. 17 - 21, 3472
    - 1934 mrt. 22 - 26, 3473
    - 1934 mrt. 28 - 29, 3474
    - 1934 apr. 3 - 6, 3475
    - 1934 apr. 7 - 11, 3476
    - 1934 apr. 12 - 16, 3477
    - 1934 apr. 17 - 19, 3478
    - 1934 apr. 19, nr. 14 bijlagen, 3479
    - 1934 apr. 20 - 24, 3480
    - 1934 apr. 25 - 30, 3481
    - 1934 mei 1 - 7, 3482
    - 1934 mei 8 - 14, 3483
    - 1934 mei 15 - 18, 3484
    - 1934 mei 19 - 22, 3485
    - 1934 mei 23 - 29, 3486
    - 1934 mei 26, nr. 1 bijlagen, 3487
    - 1934 mei 30 - 31, 3488
    - 1934 juni 1 - 2, 3489
    - 1934 juni 4 - 7, 3490
    - 1934 juli 8 - 12, 3491
    - 1934 juni 13 - 16, 3492
    - 1934 juni 18 - 21, 3493
    - 1934 juni 22 - 26, 3494
    - 1934 juni 27 - 29, 3495
    - 1934 juni 30, 3496
    - 1934 juli 2 - 5, 3497
    - 1934 juli 6 - 10, 3498
    - 1934 juli 12 - 17, 3499
    - 1934 juli 18 - 21, 3500